【裁判字號】    97,訴,313
【裁判日期】    970731
【裁判案由】    返還借款
【裁判全文】
臺灣嘉義地方法院民事判決  97年度訴字第313號
聲  請  人  聯邦商業銀行股份有限公司
法定代理人  乙○○
訴訟代理人  甲○○
被      告  丁○○
                        06巷.
            丙○○
                        2樓之.
上列當事人間請求返還借款事件，於中華民國97年7月22日言詞
辯論終結，本院判決如下：
    主  文
被告應連帶給付原告新臺幣壹佰參拾捌萬玖仟捌佰貳拾捌元，及
自民國九十七年一月三十一日起至清償日止，按年息百分之九計
算之利息，並自民國九十七年三月一日起至清償日止，其在逾期
六個月以內者，按上開利率百分之十，逾期六個月以上者，就超
過部分按上開利率百分之二十計付違約金。
訴訟費用新臺幣壹萬肆仟柒佰陸拾壹元由被告連帶負擔。
本判決得假執行。
    事實及理由
壹、程序方面：
一、按當事人得以合意定第一審管轄法院。但以關於由一定法律
    關係而生之訴訟為限，民事訴訟法第24條第1項定有明文。
    經查，本件兩造於借款契約書第17條約定雙方同意以臺灣嘉
    義地方法院為第一審之管轄法院，有原告所提出之借款契約
    書在卷可稽，按諸前開規定，本院自有管轄權，合先敘明。
二、按不變更訴訟標的，而補充或更正事實上或法律上之陳述者
    ，非為訴之變更或追加，民事訴訟法第256條定有明文。本
    件原告起訴時原列被告為劉素芬、丁○○、丙○○，嗣於民
    國97年5月27日以書狀更正被告為丁○○、丙○○，依前開
    說明，應予准許。
貳、實體方面：
一、本件原告起訴主張：緣訴外人亨昌股份有限公司法定代理人
    曾增銘於96年10月22日邀同被告丁○○、丙○○為連帶保證
    人，向原告借款新臺幣（下同）1,500,000元（現欠1,389,8
    28元），期限為3年，約定於99年10月30日清償，雙方並約
    定應按月平均攤還本息，利率按年息9%計息，遲延繳納時，
    除仍按上開利率計息外，並自逾期日起至清償日止，其逾期
    6個月以內者，按上開利率10%，逾期6個月以上者，就超過
    部分按上開利率20%計付違約金，且雙方約定「任何一宗債
    務不依約清償本金或利息者，債務視為到期」。詎自97年1
    月31日起，訴外人亨昌股份有限公司即未按約繳付本息，依
    約即喪失期限利益，債務視為全部到期，爰依連帶保證契約
    之法律關係，請求被告應給付如主文第1項所示之本金、利
    息及違約金。並聲明：如主文所示。
二、被告承認原告所主張之借款債權。
三、法院判斷：按當事人於言詞辯論時為訴訟標的之捨棄或認諾
    者，應本於其捨棄或認諾為該當事人敗訴之判決，民事訴訟
    法第384條定有明文，本件原告主張之請求，業據被告為認
    諾，有本院97年7月22日言詞辯論筆錄可稽，核與原告所提
    出之借款契約書影本、聯邦銀行授信明細查詢單影本等件相
    符，從而，原告依據連帶保證契約之法律關係，請求判決如
    主文第1項所示，為有理由，應予准許。
四、按法院為終局判決時，應依職權為訴訟費用之裁判，民事訴
    訟法第87條第1項定有明文。本件第一審裁判費14,761元，
    應由被告連帶負擔，是本件訴訟費用額確定如主文第2項所
    示。
五、本件判決第1項，係本於被告認諾所為被告敗訴之判決，依
    民事訴訟法第389條第1項第1款之規定應依職權宣告假執行
    。原告雖未陳明願供擔保，請准宣告假執行，惟本院仍應依
    職權為宣告假執行之判決，附此敘明。
六、據上論結，本件原告之訴為有理由，依民事訴訟法第78條、
    第85條第2項、第87條第1項、第389條第1項第1款，判決如
    主文。
中    華    民    國    97    年    7     月    31    日
                  民一庭法  官  游悅晨
如對本判決上訴須於判決送達後20日內向本院提出上訴狀
以上正本係照原本作成
中    華    民    國    97    年    7     月    31    日
                        書記官  張富


司法院資訊處製作；財團法人民間司法改革基金會備份。
